【裁判字號】    95,訴,899
【裁判日期】    950426
【裁判案由】    毒品危害防制條例
【裁判全文】
臺灣高雄地方法院刑事判決               95年度訴字第899號
公  訴  人  臺灣高雄地方法院檢察署檢察官
被      告  乙○○  29歲民.
上列被告因違反毒品危害防制條例案件，經檢察官提起公訴（95
年度毒偵字第1059號）暨移送併辦部分（95年度毒偵字第775 號
），本院合議庭裁定由受命法官獨任進行簡式審判程序後，判決
如下：
    主  文
乙○○連續施用第一級毒品，處有期徒刑柒月。扣案含有第一級
毒品海洛因成分之白粉（驗後淨重零點零柒公克），沒收銷燬之
。扣案之包裝前揭白粉之包裝袋壹個（重零點貳捌公克），沒收
之。
    事  實
一、乙○○前於民國（下同）93年間因施用毒品案件，經檢察官
    聲請本院以93年毒聲字第1276號裁定送觀察、勒戒後，認有
    繼續施用毒品傾向，再經檢察官聲請本院以93年度毒聲字第
    1589號裁定施以強制戒治，至94年4 月1 日因無繼續強制戒
    治必要而執行完畢釋放。詎乙○○仍未戒除毒癮，竟基於施
    用第一級毒品海洛因之概括犯意，於前揭強制戒治執行完畢
    釋放後5 年內之94年10月底某日某時起至95年2 月中旬某日
    止，以平均每2 日施用1 次之頻率，連續在高雄縣大寮鄉○
    ○路128 號住處，以將海洛因摻水放入針筒注射體內之方式
    施用第一級毒品海洛因多次。嗣分別於(一)94年12月14日19時
    30分許，在高雄縣大寮鄉○○路與光華路口，因預備行搶為
    警逮捕，並採集尿液送驗後查獲；(二)94年12月19日10時20分
    許，在高雄縣大社鄉○○村○○路與三民路口，為警發現乙
    ○○形跡可疑進行盤查，經乙○○自其右手褲袋取出其所有
    供施用毒品所用含有第一級毒品海洛因成分之白粉1 包（驗
    後淨重0.07公克，空包裝重0.28公克），並採集尿液送驗後
    查獲。
二、案經高雄縣政府警察局仁武分局報請臺灣高雄地方法院檢察
    署檢察官偵查起訴暨移送併辦。
    理  由
一、前揭事實(一)業據被告乙○○於本院審理時為有罪陳述，而(二)
    被告於94年12月14日21時30分許、94年12月19日10時22分許
    為警查獲後警詢時所排放之尿液，經送驗結果均呈現嗎啡（
    為海洛因代謝物）陽性反應相符，此分別有臺灣檢驗科技股
    份有限公司94年12月30日編號KH2005C0000000號尿液檢驗報
    告（見高縣林警偵字第0950000129號警詢卷）、94年12月28
    日編號KH2005C0000000號尿液檢驗報告（見95毒偵775 號卷
    第22頁）；(三)又扣案白粉，經送驗結果，確含有海洛因成分
    ，有法務部調查局95年2 月20日調科壹字第220022268 號鑑
    定通知書1 紙在卷（見95毒偵775 號卷第28頁）可稽；(四)又
    被告前於93年間因施用毒品案件，經檢察官聲請本院以93年
    毒聲字第1276號裁定送觀察、勒戒後，認有繼續施用毒品傾
    向，再經檢察官聲請本院以93年度毒聲字第1589號裁定施以
    強制戒治，至94年4 月1 日因無繼續強制戒治必要而執行完
    畢釋放之事實，有臺灣高等法院被告前案紀錄表、臺灣高雄
    地方法院檢察署刑案資料查註紀錄表、臺灣高雄地方法院檢
    察署檢察官94年4 月1 日無繼續強制戒治必要之釋放通知、
    臺灣屏東戒治所出所證明書副本、94年度戒毒偵字第141 號
    不起訴處分書（釋放日期誤載為94年3 月1 日）各1 份在卷
    足參，是本件被告於強制戒治執行完畢釋放後5 年內再犯本
    件施用毒品犯行之事證明確，應予依法論科。
二、(一)查海洛因係毒品危害防制條例第2 條第2 項第1 款所明定
    之第一級毒品，本件被告乙○○前因施用毒品，經強制戒治
    執行完畢釋放後5 年內再為本件犯行，核其所為係犯毒品危
    害防制條例第10條第1 項之施用第一級毒品罪。被告持有第
    一級毒品之行為已為其施用之高度行為所吸收，不另論罪。
    (二)又被告多次施用第一級毒品之犯行，均時間緊接，方法相
    同，觸犯構成要件相同之罪，顯係基於概括犯意為之，為連
    續犯，依刑法第56條之規定，以一罪論，並加重其刑。又檢
    察官僅就被告自94年10月底某日起至94年12月19日8 時許止
    之施用第一級毒品犯行起訴，惟其餘部分與起訴事實具有連
    續犯之裁判上一罪關係，均為起訴效力所及，本院自得一併
    審理。(三)爰審酌被告前經觀察、勒戒、強制戒治，竟仍不知
    戒慎悔改，長期施用毒品，惟念其行為係自我戕害及其犯後
    坦承犯行，態度尚稱良好等一切情狀，量處如主文所示之刑
    。(四)(1)扣案含有第一級毒品海洛因成分之白粉（驗後淨重
    0.07公克），應依毒品危害防制條例第18條第1 項前段之規
    定，沒收銷燬之。至於送驗耗費之海洛因，既已滅失不存在
    ，自無宣告沒收銷燬之必要。(2)另包裝前揭白粉之空包裝袋
    1 個（重0.28公克），既得單獨秤出重量，即不能稱該包裝
    袋與包裝之毒品不能析離而併以毒品危害防制條例第18條第
    1 項前段規定諭知沒收銷燬，且經被告在警詢坦承係其所有
    供本件施用毒品所用之物，爰依刑法第38條第1 項第2 款之
    規定宣告沒收。
據上論斷，應依刑事訴訟法第273條之1第1項、第299條第1項前
段，毒品危害防制條例第10條第1 項、第18條第1 項前段，刑法
第11條、第56條、第38條第1 項第2 款，判決如主文。
本案經檢察官甲○○到庭執行職務
中    華    民    國    95    年    4     月    26    日
                  刑事第十一庭  法  官  楊智守
如不服本判決，應於判決送達後10日內，向本院提出上訴狀。
中    華    民    國    95    年    4     月    26    日
                                書記官  劉音利
附錄本案論罪科刑法條：
毒品危害防制條例第10條
施用第1級毒品者，處6月以上5年以下有期徒刑。
施用第2級毒品者，處3年以下有期徒刑。


司法院資訊處製作；財團法人民間司法改革基金會備份。
